【裁判字號】    89,上訴,338
【裁判日期】    890614
【裁判案由】    違反毒品危害防制條例
【裁判全文】
臺灣高等法院高雄分院刑事判決                    八十九年度上訴字第三三八號
    上  訴  人  台灣屏東地方法院檢察署檢察官
    被      告  甲○○
    指定辯護人  本院公設辯護人孫妙岑
右上訴人因被告違反毒品危害防制條例案件，不服臺灣屏東地方法院八十八年度訴字
第七二０號中華民國八十九年二月二日第一審判決（起訴案號：臺灣屏東地方法院檢
察署八十八年度毒偵字第三六六號），提起上訴，本院判決如左：
      主      文
原判決撤銷。
甲○○連續販賣第二級毒品，處有期徒刑柒年壹月。新台幣壹仟伍佰元沒收之，如全
部或一部不能沒收時，以其財產抵償之。
      事      實
甲○○於民國八十二年間，曾因施用毒品等罪，經台灣屏東地方法院判處應執行有期
徒刑二年二月，於八十五年十一月廿九日執行完畢，又於八十三年間因施用毒品罪，
經同法院判處有期徒刑三年三月，自八十五年十一月三十日接續執行，預定至八十九
年二月廿九日執行完畢，前開兩罪合併執行計算假釋期間，於八十五年九月十日縮短
刑期提前假釋出獄，在假釋在外期間，猶不知悔改，復意圖營利，並基於概括之犯意
，於民國八十八年二月中旬某日、同年三月初，連續在屏東市公正國中附近魚池內，
分別以一包新台幣（下同）一千元及五百元之價格，販賣第二級毒品安非他命予簡文
珠（施用毒品部分由警局另案處理）各一次，以供施用，嗣於八十八年八月廿三日警
方查獲簡文珠施用安非他命犯後據簡女供述而循線查獲。案經高雄縣警局仁武分局移
送台灣高雄地方法院檢察署檢察官偵查起訴。
      理      由
一、原審法院訊據被告甲○○堅決否認有販賣安非他命予簡文珠施用之事實，辯稱：
    其係與簡文珠一起去買毒品回來共同吸食等語。惟查，前揭事實迭據證人簡文珠
    於警訊中陳稱：於八十八年二月中旬第一次購買一小包、一千元，第二次於八十
    八年三月初購買一小包、五百元（見八十八年八月二十三日警訊筆錄），於原審
    中證稱：「我向他買一次一千元，一次五百元」（原審卷第十四頁）等語明確，
    矧簡文珠確有施用安非他命犯行，其所施用安非他命取得自有來源，豈有捨真正
    對伊販售之人而無端攀誣被告之理，況被告於警訊及檢察官初訊中原均辯陳並不
    認識證人簡文珠，嗣於另次偵查中當面與簡文珠對質時方改稱：其係與簡文珠一
    起去買毒品回來共同吸食等語，被告前後說詞亦顯現飾卸之情，且如謂被告所辯
    可信，證人簡文珠既有與被告合資購買安非他命共同施用，其二人間自是關係匪
    淺，證人更無任意誣指之理，是本件被告前開所辯，應屬卸責之詞無可採信。至
    證人簡文珠固於偵訊中稱：向被告購買毒品一包一千，買二次（見八十八年十一
    月十六日偵訊筆錄）；於原審訊問中陳稱：向被告購買二次毒品，前後隔三、四
    天，買一千元二包，在公館某河邊，被告載其至社皮某處，被告拿三千元購買毒
    品，被告曾押其出去，打電話威脅（見本院八十八年十二月十七日訊問筆錄）等
    語，似在購買金額、時間及地點之陳述上非盡然一致一節，其間差異均僅是與記
    憶有關之事實，其販賣時間距證人簡文珠歷次筆錄製作時間或近或逾半年，其金
    額出入部分對照證人所稱伊自八十七年十二月底即開始施用安非他命，並另有向
    他人購買來施用（原審卷第十四頁），自難期其必然對各次購買金額記憶無誤，
    況偵查中及原審中所陳述「「一包一千，買二次」、「買二次，買一千元二包」
    等語，與「買二次，一次一千元，一次五百元」之陳述間，語意上亦無明顯矛盾
    之處，至地點之陳述，證人於警訊中係稱「屏東市公正國中附近漁池內」，原審
    中則陳述係「（屏東市）公館公正國中（筆錄誤載至正國中，然依在屏東地區眾
    所週知，屏東市公館里所設國中係公正國中而非至正國中，是應以警訊中所記載
    為是）邊一條大漁池旁」，亦非有明顯出入，況證人簡文珠於本院審理中特就其
    先後購買安非他命之細節何以不一致之詢問時，即答稱：「伊不記得且不想作證
    」，已然顯示其所為不利於被告之證詞細節係基於不願詳述心態使然，且依其證
    詞意願已有所鬆動，但猶堅稱伊所證陳向被告購買安非他命一節絕無誣指之情，
    且有關簡文珠曾遭被告曾押出去，打電話威脅一節亦係證人簡文珠自行於審理中
    證述，被告於偵審中未曾為該辯陳（按被告於偵查中既未辯陳證人與伊間有何怨
    隙，更辯陳：伊去買安非他命缺錢，簡女還幫伊出錢等語，嗣於原審中亦僅辯稱
    ：伊與簡女一起在高速公路為警查獲，簡女誤會係被告所害等情），是證人簡文
    珠既迭為不利被告之指證，若謂其間有故意誣指之情，證人簡文珠即無提出該段
    與被告間怨隙之理，是簡文珠坦然於本院證陳：「伊恨他，但沒有故意造事實
    誣賴他」等語，即屬可信，應於證人所為不利被告之指證證據力無影響。本件事
    證已明，被告犯行自堪認定。另證人簡文珠證稱伊以「七五二０三六電話打「０
    九三九：：（其餘號碼已忘記）」，經原審法院調查結果，七五二０三六電話之
    八十八年一月至五月間之長途通話紀錄已逾六個月之保存期限無法提供，但亦無
    以推翻簡文珠之證詞確與不符，尚難據此即採認為有利被告之證據，附此敘明。
二、核被告所為係犯毒品危害防制條例第四條第二項販賣第二級毒品罪。被告先後二
    販賣行為，時間緊接，所犯罪名相同，顯係出於概括之犯意為之，為連續犯，爰
    依刑法第五十六條之規定以一罪論。被告先後持有安非他命之低度行為，既進而
    為販賣，應已為販賣之高度行為所吸收，不另論罪。被告犯罪事證甚明，原審法
    院未予詳究，遽爾為無罪諭知，自有未合，自應由本院撤銷原判決另為適法之判
    決。審酌本件被告販賣數量及次數情節非重，獲利亦非豐厚及其他一切情狀，量
    處如主文所示之刑。被告販賣安非他命所得一千五百元，應依毒品危害防條例第
    十九條第一項規定沒收，如全部或一部不能沒收時，追徵其價額或以財產抵償之
    。
三、被告經合法傳喚，無正當理由不到庭，不待其陳述逕行判決。
據上論斷，應依刑事訴訟法第三百六十九條第一項前段、第三百六十四條、第二百九
十九條第一項前段、第三百七十一條，毒品危害防制條例第四條第二項、第十九條第
一項，刑法第十一條、第五十六條，判決如主文。
本案經檢察官林炎昇到庭執行職務。
中      華      民      國    八十九    年      六      月     十四     日
                              臺灣高等法院高雄分院刑事第八庭
                                  審判長法官  郭雅美
                                        法官  莊飛宗
                                        法官  洪兆隆
右正本證明與原本無異。
如不服本判決，應於判決送達後十日內向本院提出上訴狀，其未述理由者並應於提
出上訴狀後十日內向本院補提理由書（應附繕本)。
                                      書記官  葉淑華
中    華    民    國     八十九     年       六       月     十  六     日
附錄：本判決論罪科刑法條：
毒品危害防制條例第四條第二項
製造、運輸、販賣第二級毒品者，處無期徒刑或七年以上有期徒刑，得併科新臺幣七
百萬元以下罰金。
                                                                        Ｆ


司法院資訊處製作；財團法人民間司法改革基金會備份。
